ro-RO: Starea de vopsire a modelului la scară: Pre-vopsit; Grunduit; Nevopsit (necesită vopsire); Finisaj cu aspect uzat; Altele
nl: Schaalmodel verf status: Voorgeschilderd; In de grondverf; Ongeschilderd (verven vereist); Verweerde afwerking; Overig
hr-HR: Status boje makete: Unaprijed obojeno; Premazano temeljnom bojom; Neobojeno (zahtijeva bojanje); Obrada s efektom starenja; Ostalo
pl: Stan malowania modelu w skali: Fabrycznie pomalowany; Zagruntowany; Niepomalowany (wymaga malowania); Wykończenie postarzane; Inne
ko: 축척 모델 도색 상태: 사전 도색됨; 프라이머 처리됨; 미도색(도색 필요); 웨더링 마감; 기타
fi: Pienoismallin maalaustila: Esimaalattu; Pohjamaalattu; Maalaamaton (vaatii maalauksen); Vanhennettu pinta; Muu
en: Scale model paint status: Pre-painted; Primed; Unpainted (requires painting); Weathered finish; Other
sl-SI: Status obarvanosti makete: Predhodno barvano; Premazano z osnovno barvo; Nebarvano (potrebno barvanje); Staran zaključek; Drugo
lt-LT: Mastelinio modelio dažymo būsena: Iš anksto nudažytas; Gruntuotas; Nedažytas (reikia dažyti); Sendinta apdaila; Kita
da: Status for skala-modelmaling: Formalet; Grundmalet; Umalet (kræver maling); Patineret finish; Andet
vi: Tình trạng sơn của mô hình tỷ lệ: Sơn sẵn; Đã sơn lót; Chưa sơn (cần sơn); Lớp hoàn thiện cũ kỹ; Khác
tr: Ölçek model boya durumu: Önceden boyanmış; Astarlanmış; Boyasız (boya gerekir); Eskitilmiş yüzey; Diğer
ru: Статус окраски масштабной модели: Предварительно окрашено; Загрунтовано; Неокрашено (требуется покраска); Эффект старения; Другое
ja: スケールモデル塗装状況: 塗装済み; 下塗り済み; 未塗装 (塗装が必要); ウェザリング仕上げ; その他
pt-BR: Modelo em escala status da pintura: Pré-pintado; Com primer; Sem pintura (requer pintura); Acabamento envelhecido; Outros
pt-PT: Estado da pintura do modelo em escala: Pré-pintado; Com primário; Por pintar (requer pintura); Acabamento envelhecido; Outro
es: Estado de la pintura del modelo a escala: Prepintado; Imprimado; Sin pintar (requiere pintura); Acabado envejecido; Otro
el: Κατάσταση βαφής μοντέλου κλίμακας: Προβαμμένο; Με αστάρι; Άβαφο (απαιτείται βάψιμο); Φινίρισμα παλαίωσης; Άλλο
zh-TW: 比例模型塗裝狀態: 預先上色; 已上底漆; 未上色 (需上色); 舊化處理; 其他
nb: Malestatus for skalamodell: Forhåndsmalt; Grunnet; Umalt (krever maling); Aldret finish; Annet
cs: Stav laku modelu v měřítku: Předbarvené; Se základním nátěrem; Nebarvené (vyžaduje barvení); S patinou; Jiné
sv: Skalmodell – målningsbehov: Färdigmålad; Grundmålad; Omålad (kräver målning); Vädrad finish; Övrigt
sk-SK: Stav farby zmenšeného modelu: Predlakované; So základným náterom; Nenamaľované (vyžaduje maľovanie); Patinovaný povrch; Iné
hu: Méretarányos makett festési állapota: Előre festett; Alapozott; Festetlen (festést igényel); Koptatott felület; Egyéb
fr: État de peinture de la maquette: Pré-peint; Apprêté; Non peint (nécessite d'être peint); Finition vieillie; Autre
de: Lackierstatus des Modellbausatzes: Vorbemalt; Grundiert; Unbemalt (muss bemalt werden); Gealtertes Finish; Sonstige
zh-CN: 比例模型涂装状态: 预涂装; 已上底漆; 未涂装（需要涂装）; 旧化效果; 其他
th: สถานะการทาสีโมเดลจำลอง: ทาสีไว้ล่วงหน้า; พ่นสีรองพื้นแล้ว; ยังไม่ทาสี (ต้องทาสี); ทำคราบสมจริง; อื่นๆ
bg-BG: Статус на боядисване на умаления модел: Предварително боядисан; Грундиран; Небоядисан (изисква боядисване); Състарено покритие; Друго
it: Stato della verniciatura del modellino in scala: Preverniciato; Con primer; Non verniciato (richiede verniciatura); Finitura invecchiata; Altro